---
title: "Script que chama as funções do índice governabilidade"
output: html_notebook
---

# Paleta de cor 

```{r}
rm(list = ls())
```


```{r}
paleta = list(azul_4i = "#4C94FF", 
              laranja_4i = "#C4314B") 
```

# Configurações do usuário

```{r}
#Coleta o nome de usuário
user <- Sys.getenv('USERNAME')
user_path <- paste0('C:/Users/', user, '/')


if(user == 'GabrielBelle') {
  git_path <- paste0(user_path,
                   'Documents/Trabalhos/git/alternative-data/')

  alt_path <- paste0(user_path, 
                     '4intelligence/IT Admin - Operacional/trabalho/dados_alternativos/')
  
}else if (user == 'LuizPauloTavaresGonç') {
 git_path <- paste0(user_path,
                   'Documents/GitHub/alternative-data/governabilidade/alternative-data/')

  alt_path <- paste0(user_path,
                     '4intelligence/IT Admin - Operacional/trabalho/dados_alternativos/')
}

```

# Packages 


```{r}
# Puxando a função user.packages 
source(paste0(git_path,
              'governabilidade/user_packages.R'))

# Packages Utilizados 

packages <- c("tidyverse",  
              "ggtext",
              "ggside", 
              "lubridate",
              "RColorBrewer", 
              "scales")

# Instalando/Liberando 

library_packages(packages)
```
# Tema 4i - theme()

```{r}
thema = theme(legend.position = "bottom",
              ggside.panel.scale = 0.2,
        panel.background = element_rect(fill = "transparent"),
        #strip.text = element_text(face="bold", size=9),
        strip.background = element_rect(fill = "#f5f5f5"), 
                legend.background = element_blank(),
                axis.text.x = element_text(angle = 90, 
                                           hjust = 1, 
                                           size = 16),
                axis.text.y = element_text(size = 14), 
                strip.text.x = element_text(size = 14),
                strip.text.y = element_text(size = 17),
                axis.title.y = element_text(size = 11L),
                legend.text = element_text(color = "#0A2240", 
                                           size =  15),
                legend.key = element_rect(fill = "transparent",
                                      colour = "transparent"),
            legend.key.size = unit(0.1, 'cm'),
            legend.margin = margin(-0.2, unit = "cm"),
            rect = element_rect(fill = "transparent"),
            plot.title.position = "plot",
            plot.margin = ggplot2::margin(1,1,1,1, 
                                  unit = "lines"),
            plot.caption.position =  "plot",
            # plot.caption = element_markdown(color = "black",
            #                                 size = 12),
            plot.title = element_text(color = "black", 
                                      size = 18,
                                      face = 'bold',
                                      margin = ggplot2::margin(b = 6)),
            plot.subtitle = element_text(color = "#616060",
                                         size = 14, 
                                         margin = ggplot2::margin(b = 6)),
            panel.grid.major = element_line(color = "#e9e9e9"),
            panel.grid.minor = element_blank(),
            panel.grid.major.x = element_blank(),
            panel.grid  = element_blank(),
            axis.ticks = element_blank(),
            plot.background = element_rect(fill = "transparent", 
                                           colour = NA))+
  theme(strip.text.x = element_text(margin = margin(.1, 1, .1, 1, "cm")))

```

# Chamando as funções 

```{r}
# Judiciário 
source(paste0(git_path,
              'governabilidade/fct_new_calc_sub_indice_judiciario.R'))

source(paste0(git_path,
              'governabilidade/fct_new_calc_judiciario.R'))

source(paste0(git_path,
              'governabilidade/fct_new_calc_judiciario_mistura.R'))

source(paste0(git_path,
              'governabilidade/fct_new_calc_judiciario_mistura_sub.R'))

```

# Limpeza 

```{r}
data_raw_judiciario <-  readxl::read_excel(paste0(alt_path,
                                      'governabilidade/input/',
                                      'GOV index JUD - completo.xlsx'),
                               sheet = 1) 
  
```

```{r}

judiciario <- data_raw_judiciario %>% 
  janitor::clean_names() %>% 
  #Remove ADI com a decisão feita antes da distribuição
  filter((data_distribuicao <= data_da_decisao) | index == 0) %>% 
  rename(data_decisao = data_da_decisao) %>% 
  mutate(
    coletiva = ifelse(coletiva == 0, 0, 1),
    gov_distribuicao = case_when(
      data_distribuicao >= '1995-01-01' &
        data_distribuicao < '2003-01-01' ~ 'FHC',
          data_distribuicao >= '2003-01-01' &
            data_distribuicao < '2007-01-01' ~ 'Lula',
             data_distribuicao >= '2007-01-01' &
               data_distribuicao < '2011-01-01' ~ 'Lula',
                  data_distribuicao >= '2011-01-01' &
                     data_distribuicao < '2015-01-01' ~ 'Dilma',
                       data_distribuicao >= '2015-01-01' &
                         data_distribuicao < '2016-06-01' ~ 'Dilma',
                           data_distribuicao >= '2016-06-01' &
                              data_distribuicao < '2019-01-01' ~ 'Temer',
                               data_distribuicao >= '2019-01-01' & 
                                data_distribuicao < '2023-01-01' ~ 'Bolsonaro', 
                                data_distribuicao >= '2023-01-01' ~ 'Lula III'),
    gov_decisao = case_when(
      data_decisao >= '1995-01-01' &
        data_decisao < '2003-01-01' ~ 'FHC',
          data_decisao >= '2003-01-01' &
            data_decisao < '2007-01-01' ~ 'Lula',
             data_decisao >= '2007-01-01' &
               data_decisao < '2011-01-01' ~ 'Lula',
                  data_decisao >= '2011-01-01' &
                     data_decisao < '2015-01-01' ~ 'Dilma',
                       data_decisao >= '2015-01-01' &
                         data_decisao < '2016-06-01' ~ 'Dilma',
                           data_decisao >= '2016-06-01' &
                              data_decisao < '2019-01-01' ~ 'Temer',
                               data_decisao >= '2019-01-01' & 
                                data_decisao < '2023-01-01' ~ 'Bolsonaro', 
                                data_decisao >= '2023-01-01' ~ 'Lula III')
    ) %>% 
  select(-individual) 
  #Remove obs antes de FHC
  #filter(data_distribuicao >= '1995-01-01')  
  #Decisao mesmo gov de distribuição
  #filter((gov_decisao == gov_distribuicao) | index == 0)
```

```{r}
judiciario_sem_dup <- judiciario %>% 
  #Remove ADIs que foram julgadas posteriormente novamente
  #Mantem apenas a última decisão
  mutate(tempo = as.integer(difftime(data_decisao,
                                     data_distribuicao,
                                     units = "weeks")),
         adi = str_remove(adi, "\\*+")) %>% 
  group_by(adi) %>% 
  filter(tempo == max(tempo)) %>% 
  ungroup() 
```


```{r}
#Adicionar o gov começando na distribuição
dt_gov_distribuicao <- judiciario_sem_dup %>% 
  select(data_distribuicao, data_decisao, gov_distribuicao) %>% 
  filter(data_distribuicao < min(data_decisao)) %>% 
  filter(!is.na(gov_distribuicao)) %>% 
  rename(date = data_distribuicao, 
         gov = gov_distribuicao) %>% 
  select(-data_decisao) %>% 
  distinct()
```

```{r}

qtd_julgada_mes_tempo_medio <- judiciario_sem_dup %>% 
  filter(index != 0) %>% 
  select(-coletiva) %>% 
  mutate(msmo_gov = ifelse(gov_distribuicao == gov_decisao, 'Governo Atual', 'Governo Anterior'),
         msmo_gov = ifelse(is.na(msmo_gov), 'Governo Anterior', msmo_gov)) %>% 
  rename(date = data_decisao,
         gov = gov_decisao) %>% 
  select(-ends_with('distribuicao')) %>% 
  mutate(date = lubridate::floor_date(date, 'month')) %>% 
  group_by(date, gov, msmo_gov) %>% 
  summarise(qtd = n(),
            tempo_medio = mean(tempo)) %>% 
  ungroup() %>% 
  bind_rows(dt_gov_distribuicao) %>% 
  arrange(date) 
```

# Índice Judiciário

```{r}
bd_index <- judiciario_sem_dup %>% 
  select(data_decisao, gov_decisao, index, coletiva) %>% 
  rename(date = data_decisao,
         gov = gov_decisao, 
         category = coletiva) %>% 
  #Remove ADI sem decisão
  filter(index != 0) %>% 
  bind_rows(dt_gov_distribuicao) %>% 
  mutate(
    index = ifelse(index == -1, 'contra', 'favor'),
    category = ifelse(category == 1, 'coletiva', 'individual'),
    date = lubridate::floor_date(date, 'month')
  ) %>% 
  arrange(date)

#Não atribui peso diferente entre idv e col
#Retorna alem do índice, qtd de ADi julgada no mes por favor/contra e indv/col 
indice_judiciario <- calc_new_judiciario(bd_index, peso = 1)
# indice_judiciario = 
```

# Estoque de ADIs 

```{r}
library(lubridate)

estoque = tibble()
  
for (dt in seq(min(
  as.Date(lubridate::floor_date(judiciario_sem_dup$data_distribuicao,
                                'months'))),
               max(
  as.Date(lubridate::floor_date(judiciario_sem_dup$data_distribuicao,
                                'months'))),
               by = 'month')) {
  
  dt <- as.Date(dt, origin = '1970-01-01') %>% 
    lubridate::ceiling_date('months') - days(1)
  
  inday = judiciario_sem_dup %>% 
    filter(data_distribuicao <= dt)
  
  gov_inday <- inday %>% 
    tail(1) %>% 
    pluck('gov_distribuicao') 
  
  qtd_distribuido <- inday %>% 
    nrow()
  
  qtd_decidido <- inday %>% 
    filter(data_decisao <= dt) %>% 
    nrow()
  
  # if(qtd_decidido == 0) {
  #   qtd_decidido_fav = 0
  #   qtd_decidido_contra = 0
  # } else {
  #   qtd_decidido_fav <- inday %>% 
  #     #filter(gov_decisao == gov_inday) %>% 
  #     filter(data_decisao <= dt) %>% 
  #     filter(index == 1) %>% 
  #     nrow()
  # 
  #   qtd_decidido_contra <- inday %>% 
  #     #filter(gov_decisao == gov_inday) %>% 
  #     filter(data_decisao <= dt) %>% 
  #     filter(index == -1) %>% 
  #     nrow()
  # }
  # 
  # qtd_decidido_idv <- inday %>% 
  #   filter(data_decisao <= dt) %>% 
  #   filter(coletiva == 0) %>% 
  #   nrow()
  # 
  # qtd_decidido_col <- inday %>% 
  #   filter(data_decisao <= dt) %>% 
  #   filter(coletiva == 1) %>% 
  #   nrow()
  
  estoque = estoque %>% 
    bind_rows(tibble(date = lubridate::floor_date(dt, 'months'),
                     distribuido_tot = qtd_distribuido,
                     decidido_tot = qtd_decidido,
                     ))
  
}
```

```{r}

estoque_semdec <- estoque %>% 
  # group_by(month = lubridate::floor_date(date, 'month')) %>% 
  # filter(date == max(date)) %>% 
  ungroup() %>% 
  #select(-date) %>% 
  #rename(date = month) %>% 
  right_join(indice_judiciario) %>% 
  arrange(date) %>% 
  relocate(date, gov, indice_judiciario) %>% 
  fill(names(estoque)) %>% 
  mutate(
    sem_decisao = distribuido_tot - decidido_tot
  ) %>% 
  relocate(sem_decisao, .after = 'indice_judiciario')
```
## Exporta os dados

```{r}
output_completo <- estoque_semdec %>% 
  left_join(qtd_julgada_mes_tempo_medio %>% 
              pivot_wider(names_from = msmo_gov,
                          values_from = c(qtd, tempo_medio)) %>% 
              select(-ends_with('_NA'))) %>% 
  rename(
    estoque_sem_decisao = sem_decisao,
    estoque_distribuicao = distribuido_tot,
    estoque_decisao = decidido_tot,
    ADI_favor_individual_mes = individual_qtd_favor,
    ADI_contra_individual_mes = individual_qtd_contra,
    ADI_favor_coletiva_mes = coletiva_qtd_favor,
    ADI_contra_coletiva_mes = coletiva_qtd_contra,
    ADI_total_distribuicao_gov_anterior = `qtd_Governo Anterior`,
    ADI_total_distribuicao_gov_atual = `qtd_Governo Atual`,
    tempo_medio_decisao_gov_anterior = `tempo_medio_Governo Anterior`,
    tempo_medio_decisao_gov_atual = `tempo_medio_Governo Atual`,
  )

getwd()

writexl::write_xlsx(output_completo,
                    paste0(alt_path,
                           'governabilidade/output/',
                           'indice_judiciario_revisado.xlsx'))
```

# Visualização - Evolução do índice com qtd de ADIs favoraveis - plot01

```{r}

estoque_semdec2 = estoque_semdec %>% 
  dplyr::mutate(type2 = "") %>%
         filter(gov != "FHC") %>% 
  select(c(date, gov, indice_judiciario, ends_with('_favor'))) %>% 
  pivot_longer(-c(date, gov, indice_judiciario)) %>%
  mutate(name = ifelse(name == 'individual_qtd_favor', 'Favorável Individual', 
                       'Favorável Coletiva'),
         type = 'Índice Judiciário',
         name = factor(name,
                       levels = c('Favorável Individual', 'Favorável Coletiva')),
         gov = factor(
           gov,
           levels = c('Lula', 'Dilma', 'Temer', 'Bolsonaro', 'Lula III')),
         date = as.Date(date, format = '%Y/%m/%d')) 


estoque_semdec2 %>% 
      dplyr::mutate(type2 = "") %>% 
  ggplot2::ggplot() +
  aes(x = date, y = indice_judiciario) +
  geom_line(size = 1.0) +
   facet_grid(~gov, 
              space = "free_x", 
              scales = "free_x") +
  scale_colour_manual(values = c(paleta$azul_4i, paleta$laranja_4i)) +
  geom_xsidehistogram(mapping = aes(y = value, fill = name), 
                      stat = "identity", position = "identity", 
                      orientation = "x")+
       scale_ysidex_continuous(position = "bottom")+
       ggside(collapse = "x", x.pos = "bottom",
              scales = "free_x") + 
  scale_fill_manual(values = c(`Favorável Coletiva` = paleta$azul_4i,
                               `Favorável Individual` = paleta$laranja_4i)) +
  labs(
    #title = "Índice de revisão judicial (2003 - 2023)",
    # subtitle = "Representa a agenda do Executivo e as ações diretas de inconstitucionalidade julgadas",
    #caption = "Fonte: Supremo Tribunal Federal, organização 4i.",
    y = "", 
    x = "", 
    fill = ""
    ) +
        ylim(0,1)+
        scale_xsidey_continuous(minor_breaks = NULL)+
  scale_y_continuous(labels = percent_format(), 
                                 limits = c(0,1))+
        scale_x_date(date_labels = "%Y-%m",
                     date_breaks = '1 year',
                     date_minor_breaks = '6 month',
                     expand = c(0.05,1))+ thema

ggplot2::ggsave(
  filename =  paste0(
    alt_path,
    "governabilidade/output/Plots/",
    "/plot_jud.png"), 
  width = 15, 
  height = 7, 
  dpi = 300, 
  units = "in",
  device='png')
```

# Visualização - Evolução da Quantidade de ADIs julgadas - plot02

```{r}
estoque_semdec3  = estoque_semdec%>% 
  mutate(contra = coletiva_qtd_contra + individual_qtd_contra,
         favor = coletiva_qtd_favor + individual_qtd_favor) %>% 
  select(c(date, gov, contra, favor)) %>% 
  pivot_longer(c(contra, favor)) %>% 
  mutate(type = 'Índice Judiciário',
         gov = factor(
           gov,
           levels = c('FHC', 'Lula', 'Dilma', 'Temer', 'Bolsonaro')),
         date = as.Date(date, format = '%Y/%m/%d'),
         name = ifelse(name == 'contra',
                       'ADIs Contrárias', 'ADIs Favoráveis')) 

estoque_semdec3 %>% 
dplyr::filter(gov != "FHC") %>% 
       mutate(type2 = "") %>% 
  ggplot2::ggplot() +
  aes(x = date, y = value, fill = name) +
  geom_col() +
  facet_grid(~ gov,  scale = 'free_x', space = "free_x") +
  scale_fill_manual(values = c(`ADIs Favoráveis` = paleta$azul_4i,
                               `ADIs Contrárias` = paleta$laranja_4i)) + 
  labs(title = "Comparativo entre decisões favoráveis e contrárias em cada governo
       ", 
       caption = "Fonte: Supremo Tribunal Federal, organização metodológica 4i.", 
       y = "",
       x = "", 
       fill = "") +
        scale_x_date(date_labels = "%Y-%m",
                     date_breaks = '1 year',
                     date_minor_breaks = '6 month',
                     expand = c(0.05,1))+thema

ggplot2::ggsave(
  filename =  paste0(
    alt_path,
    "governabilidade/output/Plots/Judiciario/v8",
    "/plot02_jud.png"), 
  width = 15, 
  height = 7, 
  dpi = 300, 
  units = "in",
  device='png')
```

# Visualização - % ADIs julgadas que foram criadas em gov anterior - plot03

```{r}
qtd_julgada_mes_tempo_medio %>% 
  select(-tempo_medio) %>% 
  pivot_wider(names_from = msmo_gov, values_from = qtd) %>% 
  rowwise() %>% 
  mutate(Total = sum(`Governo Atual`,`Governo Anterior`, na.rm=T),
         `Governo Atual` = ifelse(is.na(`Governo Atual`),
                                  0, `Governo Atual`),
         `Governo Anterior` = ifelse(is.na(`Governo Anterior`),
                                     0, `Governo Anterior`),
         `Governo Atual` = `Governo Atual`/Total,
         `Governo Anterior` = `Governo Anterior`/Total,
         across(where(is.numeric), ~ifelse(is.nan(.x), NA, .x)),
         gov = factor(
           gov,
           levels = c('FHC', 'Lula', 'Dilma', 'Temer', 'Bolsonaro')),
         date = as.Date(date, format = '%Y/%m/%d'),
         type = 'Época da distribuição'
         ) %>% 
  select(-c(Total, 'NA')) %>% 
  pivot_longer(-c(date, gov, type)) %>% 
  mutate(value = ifelse(is.na(value), 0, value)) %>% 
  ggplot2::ggplot() +
  aes(x = date, y = value, fill = name) +
  geom_col(width = 50) +
  facet_grid(type ~ gov, scale = 'free_x', space = 'free_x') +
  scale_fill_manual(values = c(`Governo Atual` = paleta$azul_4i,
                               `Governo Anterior` = paleta$laranja_4i)) +
  labs(title = "",
       y = "", 
       x = "")+
        scale_xsidey_continuous(minor_breaks = NULL)+ 
        scale_x_date(date_labels = "%Y-%m",
                     date_breaks = '1 year',
                     date_minor_breaks = '6 month',
                     expand = c(0.05,1)) +
        scale_y_continuous(labels = percent_format(), 
                           limits = c(0,1))+thema
  

ggplot2::ggsave(
  filename =  paste0(
    alt_path,
    "governabilidade/output/Plots/Judiciario/v7",
    "/plot03_gg4i_jud.png"), 
  width = 15, 
  height = 7, 
  dpi = 300, 
  units = "in",
  device='png')
```

# Visualização - Tempo médio do julgamento por data de criação - plot04

```{r}
bd_tempo <- qtd_julgada_mes_tempo_medio %>% 
  select(-qtd) %>% 
  mutate(gov = factor(
           gov,
           levels = c('FHC', 'Lula', 'Dilma', 'Temer', 'Bolsonaro')),
         date = as.Date(date, format = '%Y/%m/%d')
         ) 

bd_tempo_final <- bd_tempo %>% 
  filter(!is.na(msmo_gov)) %>% 
  bind_rows(bd_tempo %>% 
              filter(is.na(msmo_gov)) %>% 
              mutate(msmo_gov = 'Governo Atual')) %>% 
  bind_rows(bd_tempo %>% 
              filter(is.na(msmo_gov)) %>% 
              mutate(msmo_gov = 'Governo Anterior')) %>% 
  arrange(date)


bd_tempo_final %>% 
  dplyr::filter(gov != "FHC") %>% 
  ggplot2::ggplot() +
  aes(x = date, y = tempo_medio) +
  geom_col(width = 2, color = 'black') +
  facet_grid(msmo_gov ~ gov, scale = 'free_x', space = 'free_x') +
  labs(title = "Tempo (em semanas) para o julgamento das ADIs por mês de decisão",
       subtitle = "Representa a força do acervo sobre os processos propostos durante o próprio governo
       ",
caption = "Fonte: Supremo Tribunal Federal, organização metodológica 4i.",
       y = "",
       x = "")+
        scale_xsidey_continuous(minor_breaks = NULL)+ 
        scale_x_date(date_labels = "%Y-%m",
                     date_breaks = '1 year',
                     date_minor_breaks = '6 month',
                     expand = c(0.05,1))+thema

ggplot2::ggsave(
  filename =  paste0(
    alt_path,
    "governabilidade/output/Plots/Judiciario/v8",
    "/plot04_gg4i_jud.png"), 
  width = 15, 
  height = 7, 
  dpi = 300, 
  units = "in",
  device='png')
```


# Visualização - Evolução do Estoque de ADIs não Julgada - plot05

```{r}
estoque_semdec %>% 
  filter(gov != "FHC") %>% 
  select(c(date, gov, sem_decisao)) %>% 
  mutate(type = '',
         gov = factor(
           gov,
           levels = c('Lula', 'Dilma', 'Temer', 'Bolsonaro')),
         date = as.Date(date, format = '%Y/%m/%d')) %>% 
  ggplot2::ggplot() +
  aes(x = date, y = sem_decisao) +
  geom_line(size = 1.0) +
  facet_grid(~ gov,  scale = 'free_x', space = "free_x") +
  labs(title = "Tamanho do acervo de ações diretas de inconstitucionalidade não julgadas
       ",
       caption = "Fonte: Supremo Tribunal Federal, organização metodológica 4i.",
       y = "",
       x = "") +
        ylim(0,400)+
        scale_xsidey_continuous(minor_breaks = NULL)+ 
        scale_x_date(date_labels = "%Y-%m",
                     date_breaks = '1 year',
                     date_minor_breaks = '6 month',
                     expand = c(0.05,1))+ thema
  
  
ggplot2::ggsave(
  filename =  paste0(
    alt_path,
    "governabilidade/output/Plots/Judiciario/v8",
    "/plot05_jud.png"), 
  width = 15, 
  height = 7, 
  dpi = 300, 
  units = "in",
  device='png')
```


