---
title: "Gera índice legislativo e plots"
output: html_notebook
---

```{r}
rm(list = ls())
```


# Paleta de cor 

```{r}
paleta = list(azul_4i = "#4C94FF", 
              laranja_4i = "#C4314B") 
```

# Configurações do usuário

```{r}
#Coleta o nome de usuário
user <- Sys.getenv('USERNAME')
user_path <- paste0('C:/Users/', user, '/')


if(user == 'GabrielBelle') {
  git_path <- paste0(user_path,
                   'Documents/Trabalhos/git/alternative-data/')

  alt_path <- paste0(user_path, 
                     '4intelligence/IT Admin - Operacional/trabalho/dados_alternativos/')
  
}else if (user == 'LuizPauloTavaresGonç') {
 git_path <- paste0(user_path,
                   'Documents/GitHub/alternative-data/governabilidade/alternative-data/')

  alt_path <- paste0(user_path,
                     '4intelligence/IT Admin - Operacional/trabalho/dados_alternativos/')
}
```

# pacote - plots gg4i 

```{r}
#source(paste0(git_path,
#              'governabilidade/user_gg4i.R'))

#user_gg4i(ini_path = "C:/Users/LuizPauloTavaresGonç/OneDrive - 4intelligence/Área de Trabalho/4intelligence/R.Setorial/relatorio_setoriais/laticinios/Script")
  
```
# Packages 

```{r}
# Puxando a função user.packages 
source(paste0(git_path,
              'governabilidade/user_packages.R'))

# Packages Utilizados 

packages <- c("tidyverse",  
              "ggside", 
              "lubridate",
              "RColorBrewer", 
              "scales")

# Instalando/Liberando 
library_packages(packages)

```


# Tema 4i - theme()
# Padronizado pode ser utilizado em todos os plotes desenvolvidos 

```{r}

thema = theme(legend.position = "bottom",
              ggside.panel.scale = 0.2,
        panel.background = element_rect(fill = "transparent"),
        #strip.text = element_text(face="bold", size=9),
        strip.background = element_rect(fill = "#f5f5f5"), 
                legend.background = element_blank(),
                axis.text.x = element_text(angle = 90, 
                                           hjust = 1, 
                                           size = 16),
                axis.text.y = element_text(size = 14), 
                strip.text.x = element_text(size = 14),
                strip.text.y = element_text(size = 17),
                axis.title.y = element_text(size = 11L),
                legend.text = element_text(color = "#0A2240", 
                                           size =  15),
                legend.key = element_rect(fill = "transparent",
                                      colour = "transparent"),
            legend.key.size = unit(0.1, 'cm'),
            legend.margin = margin(-0.2, unit = "cm"),
            rect = element_rect(fill = "transparent"),
            plot.title.position = "plot",
            plot.margin = ggplot2::margin(1,1,1,1, 
                                  unit = "lines"),
            plot.caption.position =  "plot",
            # plot.caption = element_markdown(color = "black",
            #                                 size = 12),
            plot.title = element_text(color = "black", 
                                      size = 18,
                                      face = 'bold',
                                      margin = ggplot2::margin(b = 6)),
            plot.subtitle = element_text(color = "#616060",
                                         size = 14, 
                                         margin = ggplot2::margin(b = 6)),
            panel.grid.major = element_line(color = "#e9e9e9"),
            panel.grid.minor = element_blank(),
            panel.grid.major.x = element_blank(),
            panel.grid  = element_blank(),
            axis.ticks = element_blank(),
            plot.background = element_rect(fill = "transparent", 
                                           colour = NA))+
  theme(strip.text.x = element_text(margin = margin(.1, 1, .1, 1, "cm")))

```

# Chamando as funções 

```{r}
# Legislativo 

source(paste0(git_path,
              'governabilidade/fct_new_calc_legislativo.R'))

```

# Limpeza

```{r}
## import dataset 
legislativo_raw <- suppressMessages(readxl::read_excel(paste0(alt_path,
                    'governabilidade/input/',
                      'DB_GOV.xlsx'),sheet = 3))


# Limpando e organizando dataset 

base_legislativo <- legislativo_raw %>% 
                    janitor::clean_names() %>% 
                    dplyr::mutate(date = paste(anos, mes, '01', sep = '-'),
                                  date = as.Date(date)) %>% 
                           select(c(date, starts_with('mp_'))) %>% 
                           select(-mp_vs_analisadas_16) %>% 
                           rename(analisada = 2,
                                  pura = 3,
                                  emendada = 4,
                                  sem_eficacia = 5) %>% 
                           mutate(gov = case_when(
                                    date >= '1995-01-01' &
                                        date < '2003-01-01' ~ 'FHC',
                                          date >= '2003-01-01' &
                                            date < '2007-01-01' ~ 'Lula I',
                                             date >= '2007-01-01' &
                                               date < '2011-01-01' ~ 'Lula II',
                          date >= '2011-01-01' &
                             date < '2015-01-01' ~ 'Dilma I',
                               date >= '2015-01-01' &
                                 date < '2016-06-01' ~ 'Dilma II',
                                   date >= '2016-06-01' &
                                      date < '2019-01-01' ~ 'Temer',
                                       date >= '2019-01-01' & 
                                        date < '2023-01-01' ~ 'Bolsonaro', 
                                        date >= '2023-01-01' ~ "Lula III"))
```

```{r}
## import dataset 
legislativo_raw <- suppressMessages(readxl::read_excel(paste0(alt_path,
                    'governabilidade/input/',
                      'indice_legislativo_correto.xlsx')))


# Limpando e organizando dataset 

base_legislativo <- legislativo_raw %>% 
                    janitor::clean_names() %>% 
                    rename(analisada = 3,
                           pura = 4,
                           emendada = 5,
                           sem_eficacia = 6) 
```

# Calcula o índice 

```{r}
indice_legislativo_new <- calc_legislativo_new(df = base_legislativo,
                                               peso = 2) %>% 
                           dplyr::filter(gov != 'FHC')

output_legislativo <- indice_legislativo_new %>% 
  select(date, gov,
         starts_with('value'), ends_with('peso'),
         indice_legislativo) %>% 
  rename(qtd_mp_analisada = value_analisada,
         qtd_mp_pura = value_pura,
         qtd_mp_emendada = value_emendada,
         qtd_mp_sem_eficacia = value_sem_eficacia,
         indice_pura = pura_peso,
         indice_emendada = emendada_peso)

writexl::write_xlsx(output_legislativo,
                    paste0(
                      alt_path,
                      '/governabilidade/output/Data/junho_2023/',
                      'indice_legislativo.xlsx'))
```

# Visualização - Organização dos dados

## Duplica pura e emendada para gerar composição

```{r}

bd_composicao = indice_legislativo_new %>% 
  dplyr::select(date, gov, indice_legislativo, pura_peso, emendada_peso) %>%
  mutate(
    pura_peso = ifelse(is.na(pura_peso), 0, pura_peso), 
    emendada_peso = ifelse(is.na(emendada_peso), 0, emendada_peso),
    pura_composicao = pura_peso,
    emendada_composicao = emendada_peso) %>% 
  rowwise() %>% 
  mutate(indice_legislativo = sum(pura_peso+emendada_peso, na.rm = T)) %>% 
  tidyr::pivot_longer(cols = indice_legislativo:emendada_composicao,
                      names_to = "indices") %>% 
  dplyr::mutate(
    type = case_when(
      indices == "pura_peso" ~ "Pura", 
      indices == "emendada_peso" ~ "Emendada", 
      indices == "indice_legislativo" ~ "Índice Legislativo", 
      indices == "pura_composicao" ~ "Índice", 
      indices == "emendada_composicao" ~ "Índice"), 
    gov = factor(gov, levels = c("Lula I",
                                 "Lula II",
                                 "Dilma I",
                                 'Dilma II',
                                 "Temer", 
                                 "Bolsonaro", 
                                 "Lula III")),
    type = factor(type, levels = c("Índice Legislativo",
                                   "Índice", 
                                   "Pura", 
                                   "Emendada")),
    indices = factor(indices,
                     levels = c("indice_legislativo", 
                                "pura_peso",
                                "emendada_peso", 
                                "pura_composicao",
                                "emendada_composicao"), 
                     labels = c("Índice Legislativo", 
                                "Pura", 
                                "Emendada", 
                                "Pura",
                                "Emendada"))) %>% 
  rename(value_indices = value) %>% 
  mutate(value_indices = ifelse(
    value_indices == 0.00000000, NA, value_indices))
```

## Organiza coluna de qtd de MPs
```{r}

bd_mps = indice_legislativo_new %>% 
  dplyr::select(date,
                value_pura,
                value_emendada,
                value_sem_eficacia) %>% 
  tidyr::pivot_longer(-c(date), 
                      names_to = "mps") %>% 
  dplyr::full_join(
    bd_composicao %>% 
      filter(type == "Índice Legislativo")) %>%
  mutate(mps = factor(mps,
                      levels = c("value_pura",
                                 "value_emendada",
                                 'value_sem_eficacia'), 
                      labels = c("Pura",
                                 "Emendada",
                                 'Sem Eficácia')),
         date = as.Date(date)) 
```

## Visualização - Evolução do índice com qtd de MPs favoraveis - plot01

```{r}

bd_mps %>% 
  filter(mps != 'Sem Eficácia') %>% 
  #filter(date<'2023-01-01') %>% 
ggplot2::ggplot()+ 
         aes(x = date, y = value_indices)+
         geom_line(size = 1.0)+
         geom_xsidehistogram(mapping = aes(y = value, 
                                           fill = mps), 
                             stat = "identity", 
                             position = "identity")+
        scale_ysidex_continuous(position = "bottom")+
        ggside(collapse = "x",
               x.pos = "bottom")+
        scale_fill_manual(values = c(Pura = paleta$azul_4i, 
                       Emendada = paleta$laranja_4i))+
        facet_grid(~gov, 
                   space = "free_x", 
                   scales = "free_x")+
        labs(
          y = "", 
          x = "", 
          fill = "", 
          caption = "Fonte: Congresso Nacional, organização metodológica 4i."
          )+
              scale_xsidey_continuous(minor_breaks = NULL)+ 
              scale_y_continuous(labels = percent_format(), 
                                 limits = c(0,1))+
              scale_x_date(date_labels = "%Y-%m",
                     date_breaks = '1 year',
                     date_minor_breaks = '3 month',
                     expand = c(0.05,1))+ thema

# Save Plot 

ggplot2::ggsave(
  filename =  paste0(
    alt_path,
    "governabilidade/output/Plots/Legislativo/",
    "/plot_legis.png"), 
  width = 15, 
  height = 7, 
  dpi = 300, 
  units = "in",
  device='png')

```


## Visualização - Evolução da QTD de MPs julgadas - plot02

```{r}
bd_mps %>%  
  ggplot2::ggplot() + 
  aes(x = date, y = value, fill = mps)+
  geom_col() +
  scale_fill_manual(values = c(Pura = paleta$azul_4i,
                               Emendada = paleta$laranja_4i,
                               `Sem Eficácia` = "gray")) +
  facet_grid(~gov, scale = 'free_x', space = "free_x")+
  labs(#title = "", 
       #subtitle = "",
       #caption = "",
       y = "", 
       x = "", 
       fill = "")+
        scale_x_date(date_labels = "%Y-%m",
                   date_breaks = '1 year',
                   date_minor_breaks = '1 year',
                   expand = c(0.05,1))+ thema

# Save plot 
ggplot2::ggsave(
  filename =  paste0(
    alt_path,
    "governabilidade/output/Plots/Legislativo/v7_atualizada",
    "/plot02_legis.png"), 
  width = 15, 
  height = 7, 
  dpi = 300, 
  units = "in",
  device='png')

```

## Visualização - Composição dos índices - plot03

```{r}
bd_composicao %>% 
    dplyr::filter(type != "Índice Legislativo") %>% 
    ggplot2::ggplot()+ 
              aes(x = date, y = value_indices, fill = indices)+
              geom_col(width = 33)+
              scale_fill_manual(values = c(Pura = paleta$azul_4i, 
                                           Emendada = paleta$laranja_4i)) +
              facet_grid(type~gov,  scale = 'free_x', space = "free_x")+
              labs(#title = "", 
                   #subtitle = "",
                   #caption = "",
                   y = "", 
                   x = "", 
                   fill = "")+
                    scale_y_continuous(labels = percent_format(), 
                                       limits = c(0,1))+
                    scale_x_date(date_labels = "%Y-%m",
                               date_breaks = '1 year',
                               date_minor_breaks = '1 year',
                               expand = c(0.05,1))+ thema

# Save plot 
ggplot2::ggsave(
  filename =  paste0(
    alt_path,
    "governabilidade/output/Plots/Legislativo/v7_atualizada",
    "/plot03_legis.png"), 
  width = 15, 
  height = 7, 
  dpi = 300, 
  units = "in",
  device='png')
```


